臺灣彰化地方法院刑事判決　　　　　　　100年度訴字第257號
公　訴　人　臺灣彰化地方法院檢察署檢察官
被　　　告　洪奇烽
上列被告因違反毒品危害防制條例案件，經檢察官提起公訴（10
0 年度毒偵字第172 號），被告於準備程序進行中，就被訴事實
為有罪之陳述，經本院合議庭裁定由受命法官獨任進行簡式審判
程序，判決如下：
    主  文
洪奇烽施用第一級毒品，累犯，處有期徒刑柒月。
    犯罪事實及理由
壹、程序事項：
    本件經被告於準備程序期日為有罪之陳述，經受命法官告知
    簡式審判程序之旨，並聽取當事人之意見後，本院認無不得
    或不宜改依簡式審判程序進行之處，爰依刑事訴訟法第273
    條之1 第1 項，裁定由受命法官獨任進行簡式審判程序，則
    依據刑事訴訟法第273 條之2 、同法第159 條第2 項之規定
    ，不適用傳聞法則有關限制證據能力之相關規定；並得依同
    法第310 條之2 之準用同法第454 條之規定製作略式判決書
    ，依法僅需記載犯罪事實、證據名稱及應適用之法條，並得
    以簡略方式為之，合先敘明。
貳、實體事項：
一、構成犯罪事實：
    洪奇烽前於民國81年間因違反肅清煙毒條例案件，由臺灣臺
    中地方法院於82年3 月14日以81年度訴字第2854號判處有期
    徒刑1 年10月，緩刑5 年確定；又於83年間因違反肅清煙毒
    條例案件，由本院於84年3 月17日以83年度訴字第2008號判
    處有期徒刑3 年2 月確定，上開緩刑經撤銷接續執行。再於
    86年間因違反肅清煙毒條例案件，由臺灣臺中地院以86年度
    訴字第3131號判處有期徒刑3 年3 月，經提起上訴，由臺灣
    高等法院臺中分院以87年度上訴字第274 號判決駁回上訴而
    於87年2 月27日確定，上開三案經入監執行後，92年4 月15
    日縮刑期滿假釋出監，嗣經撤銷保護管束，殘刑2 年11月24
    日則因中華民國九十六年罪犯減刑條例各減為有期徒刑11月
    、1 年7 月、1 年7 月15日而無庸再執行此殘刑，96年9 月
    29日釋放出監甫執行完畢（構成累犯）。而其於94年間因施
    用毒品案件，經本院裁定施以觀察、勒戒後，因有繼續施用
    毒品之傾向，由本院再裁定令入戒治處所施以強制戒治，95
    年12月21日執行完畢釋放，並由臺灣彰化地方法院檢察署檢
    察官以96年度戒毒偵字第31、32號為不起訴處分確定。詎其
    猶不知戒除毒癮，復基於施用第一級毒品海洛因之犯意，於
    99年11月21日下午1 時許，在其位於彰化縣鹿港鎮○○里○
    ○路326 巷73號之住處，以將海洛因加水稀釋注入注射針筒
    內施打在手臂之方式，施用第一級毒品海洛因1 次；嗣為警
    於99年11月24日上午8 時30分許，持檢察官核發之拘票至上
    開住處執行拘提，經徵其同意採集尿液送驗，結果呈可待因
    及嗎啡陽性反應，始悉上情。
二、認定犯罪事實所憑之證據名稱：
  (一)彰化縣警察局鹿港分局委託檢驗尿液代號與真實姓名對照表
    （代號：D-362 號、99年11月24日採尿）：足知送驗尿液為
    被告洪奇烽所親自排放。
  (二)詮昕科技股份有限公司99年12月6 日濫用藥物尿液檢驗報告
    （原樣編號：D-362 號、報告編號：9B260034號）：檢出有
    可待因、嗎啡陽性反應（可待因檢出濃度為517ng/ml、嗎啡
    檢出濃度為2529ng/ml ）。
  (三)臺灣高等法院被告前案紀錄表、刑案資料查註紀錄表、全國
    施用毒品案件紀錄表、受觀察勒戒人毒品及前科紀錄簡列表
    、矯正簡表。
  (四)被告洪奇烽之自白。
三、論罪科刑之理由：
  (一)按海洛因為毒品危害防制條例第2 條第2 項第1 款所定之第
    一級毒品，不得非法持有、施用。核被告洪奇烽所為，係犯
    毒品危害防制條例第10條第1 項之施用第一級毒品罪。
  (二)被告施用毒品而持有海洛因之行為，為施用之高度行為所吸
    收，不另論罪。
  (三)查被告前於81年間因違反肅清煙毒條例案件，由臺灣臺中地
    方法院於82年3 月14日以81年度訴字第2854號判處有期徒刑
    1 年10月，緩刑5 年確定；又於83年間因違反肅清煙毒條例
    案件，由本院於84年3 月17日以83年度訴字第2008號判處有
    期徒刑3 年2 月確定，上開緩刑經撤銷接續執行。再於86年
    間因違反肅清煙毒條例案件，由臺灣臺中地院以86年度訴字
    第3131號判處有期徒刑3 年3 月，經提起上訴，由臺灣高等
    法院臺中分院以87年度上訴字第274 號判決駁回上訴而於87
    年2 月27日確定，上開三案經入監執行後，92年4 月15日縮
    刑期滿假釋出監，嗣經撤銷保護管束，殘刑2 年11月24日則
    因中華民國九十六年罪犯減刑條例各減為有期徒刑11月、1
    年7 月、1 年7 月15日而無庸再執行此殘刑，96年9 月29日
    釋放出監甫執行完畢，有臺灣高等法院被告前案紀錄表1 件
    在卷可參，其於5 年內故意再犯本件有期徒刑以上之罪，為
    累犯，應依刑法第47條第1 項之規定，加重其刑。
  (四)爰審酌被告為國中畢業、智識程度不高，有水龍頭加工專長
    ，目前從事水龍頭加工工作，有一名17歲兒子，僅因壓力大
    方再度施用毒品，及前有多次毒品前科，再犯本件施用毒品
    之罪，亟待矯治，其施用毒品係屬自戕行為並未損害他人，
    暨其於犯罪後已深知悔悟並坦承犯行，同時考量其施用毒品
    之戒癮性不高，極易一再施用等一切情狀，量處如主文所示
    之刑示懲。
四、應適用之法律：
  (一)刑事訴訟法第273 條之1 第1 項、第299 條第1 項前段、第
    310 條之2 、第454 條第1 項。
  (二)毒品危害防制條例第10條第1 項，刑法第11條前段、第47條
    第1 項。
本案經檢察官陳隆翔到庭執行職務。
中    華    民    國  100     年    3     月    9     日
                  刑事第五庭    法  官  李淑惠
以上正本證明與原本無異。
如不服本判決應於收受判決後10日內向本院提出上訴書狀，並
應敘述具體理由。其未敘述上訴理由者，應於上訴期間屆滿後
20日內向本院補提理由書(均須按他造當事人之人數附繕本)
「切勿逕送上級法院」。
中    華    民    國  100     年    3     月    9     日
                                書記官  張清秀
附錄論罪科刑法條全文:
毒品危害防制條例第10條
施用第一級毒品者，處 6 月以上 5 年以下有期徒刑。
施用第二級毒品者，處 3 年以下有期徒刑。